【裁判字號】    97,抗,214
【裁判日期】    980109
【裁判案由】    拍賣抵押物
【裁判全文】
臺灣士林地方法院民事裁定              97年度抗字第214號
再抗告人    乙○○
相  對  人  稻江商業銀行股份有限公司
法定代理人  甲○○
上列再抗告人因與相對人間拍賣抵押物事件，對於中華民國97年
12月12日本院合議庭所為裁定，提起再抗告，本院裁定如下：
    主  文
再抗告駁回。
再抗告程序費用新臺幣壹仟元由再抗告人負擔。
    理  由
一、按對於抗告法院之裁定再為抗告，僅得以其適用法規顯有錯
    誤為理由，並經原法院之許可為限。此項許可，以原裁定所
    涉及之法律見解具有原則上之重要性者為限，非訟事件法第
    45條第3 項、第4 項定有明文。所謂「適用法規顯有錯誤」
    ，係指原第二審裁判就其所確定之事實適用法規顯有錯誤而
    言。又所謂「原則上之重要性」，係指該訴訟事件所涉及之
    法律問題意義重大，而有加以闡釋之必要者而言，民事訴訟
    法修正說明可資參照。
二、本件再抗告意旨略以：原裁定未依明確事證審酌相對人聲請
    拍賣抵押物是否適法，即率爾裁定准予拍賣抵押物，有違背
    證據法則及認定事實與事證相違之虞，而抗告法院就原裁定
    違背法令之部分，亦未加以審酌調查，故認本件適用法規顯
    有錯誤，法律見解顯具有原則上之重要性，爰提起再抗告云
    云。
三、經查：
（一）本件再抗告人固主張原審認事用法有違背法令之虞，惟依
      據相對人所提出附卷之抵押權設定書及借據等卷證形式上
      觀察，已足認確有為抵押權擔保效力所及之債權屆期未能
      獲償，依據民法第873條第1項規定，相對人聲請裁定准許
      拍賣抵押物取償，於法洵無不合，原裁定予以准許，並經
      本院就再抗告人所為抗告裁定予以駁回，即屬有據。
（二）再抗告人雖迭陳其自民國96年9 月27日至97年7 月7 日均
      依約清償借款本息，本件相對人未依誠信遞狀，致原審於
      再抗告人狀陳答辯理由之前，無從得知實際清償貸款情形
      ，因認抵押債務不存在云云，然此關於抵押債務有否清償
      之爭執，乃屬實體爭執事項，不因此影響前開形式上判斷
      確有屆期之抵押債權未為清償事實之認定，實與原裁定適
      用法規是否顯有錯誤無關，亦無涉重大法律見解而具有原
      則上重要性可言。
（三）綜上，再抗告人執前情提起再抗告，所指諸節既經抗告法
      院引用最高法院51年10月8 日民刑庭總會闡釋明確，揆之
      首揭規定及說明，無再抗告人所謂法律見解尚待統一並具
      有原則上重要性可言，是其此再抗告，不合於非訟事件法
      第45條第3 項、第4 項之規定，為無從許可。
四、據上論結，本件再抗告為不合法，爰裁定如主文。
中    華    民    國    98    年    1     月    9     日
                  民事第二庭  審判長法  官  俞慧君
                                    法  官  方彬彬
                                    法  官  古振暉
以上正本證明與原本無異。
如對本裁定抗告，應於裁定送達後10日內向本院提出抗告狀。
中    華    民    國    98    年    1     月    14    日
                                    書記官  楊錫芬


司法院資訊處製作；財團法人民間司法改革基金會備份。
